【裁判字號】    97,易,684
【裁判日期】    970813
【裁判案由】    竊盜
【裁判全文】
臺灣屏東地方法院刑事判決               97年度易字第684號
公  訴  人  臺灣屏東地方法院檢察署檢察官
被      告  甲○○
上列被告因竊盜案件，經檢察官提起公訴（97年度偵字第3437號
），嗣被告於本院準備程序進行中先就被訴事實為有罪之陳述，
本院告知被告簡式審判程序之旨，並聽取當事人之意見後，裁定
改由受命法官獨任依簡式審判程序審理，判決如下：
    主  文
甲○○竊盜，累犯，處有期徒刑陸月；又竊盜，累犯，處有期徒
刑陸月，扣案之鑰匙壹支沒收；又竊盜，累犯，處有期徒刑陸月
。應執行有期徒刑壹年肆月，扣案之鑰匙壹支沒收。
    事  實
一、甲○○前因違反毒品危害防制條例案件，經本院以92年度訴
    字第779 號判決處有期徒刑8 月確定；又因竊盜案件，經本
    院以93年度易字第550 號判決處應執行有期徒刑1 年2 月確
    定，因違反毒品危害防制條例案件，經本院以93年度訴字第
    879 號判決處有期徒刑7 月、4 月，應執行有期徒刑9 月確
    定，上開3 罪（93年度易字第550 號、93年度訴字第879 號
    ）經本院以94年度聲字第441 號一案裁定定應執行有期徒刑
    1 年9 月，與92年度訴字第779 號一案接續執行，嗣因縮短
    刑期假釋出監，所餘刑期付保護管束，惟假釋又被撤銷，其
    復入監執行，再經本院以96年度聲減字第56號裁定就上開93
    年度易字第550 號、93年度訴字第879 號案件所處之刑，各
    減刑為有期徒刑7 月、3 月又15日、2 月，應執行有期徒刑
    10 月 又15日確定，而於民國96年7 月16日縮刑期滿執行完
    畢。
二、詎仍不知悔改，意圖為自己不法之所有，基於竊盜之犯意，
    於下列時地，為下列竊盜犯行：
(一)、於97年5 月13日凌晨某時，騎乘機車前往張宗化位於屏東縣
    九如鄉○○村○○路1 巷45號之住處，徒手竊取張宗化所有
    、置放在其住處外庭院之冷氣鐵架1 個，得手後將之載至不
    知情之鄭淑芬所經營址設於屏東縣里港鄉○○村里○路450
    號之「里港資源回收場」，變賣得款花用殆盡。
(二)、於97年5 月17日凌晨某時，在邱滿春位於屏東市○○里○○
    街69-2號之住處前，以其所有之鑰匙1 支，發動邱滿春所有
    停放在該處之車牌號碼VN-0829 號自用小貨車後，將之駛離
    ，而竊取得手。
(三)、其竊得上開自用小貨車後，於同日不詳時間，駕駛該自用小
    貨車再次前往張宗化上開住處，徒手竊取張宗化所有置放在
    其住處庭院內之舊冰箱3 台，得手後，旋於同日上午7 時10
    分許，以上開自用小客車載往「里港資源回收場」，變賣得
    款新台幣800 元花用殆盡。嗣於同年月23日下午6 時20 分
    許，其駕駛上開自用小貨車行經屏東縣九如鄉○○村○○路
    ○ 段巴麓公園前時，為警攔停查獲，當場扣得上開鑰匙1支
    。
三、案經屏東縣警察局里港分局報告臺灣屏東地方法院檢察署檢
    察官偵查起訴。
    理  由
一、本案被告甲○○所犯竊盜案件，均非法定刑為死刑、無期徒
    刑或最輕本刑3 年以上有期徒刑之罪，亦非高等法院管轄第
    一審之案件，而被告於本院準備程序中就被訴事實為有罪之
    陳述，本院合議庭乃裁定由受命法官獨任進行簡式審判程序
    。又簡式審判程序之證據調查，依刑事訴訟法第273 條之2
    規定，不受同法第159 條第1 項審判外陳述排除之限制，再
    被告對於卷內之各項證據，亦不爭執證據能力，故卷內所列
    之各項證據，自得作為證據，先予敘明。
二、上開犯罪事實，業經被告坦承不諱，核與證人即被害人甲○
    ○、邱滿春、張宗化、證人鄭淑芬於警詢證述之情節大致相
    符，並有扣押筆錄、扣押物品目錄表、贓物認領保管單各1
    份、估價單2 紙、監視錄影帶翻拍照片8 張及查獲現場相片
    6 張等在卷可稽，被告自白顯與事實相符，堪可採信。本件
    事證明確，應予依法論科。
三、核被告所為，均係犯刑法第320 條第1 項之普通竊盜罪。又
    其所犯上開3 罪，犯意各別，行為互殊，應予分論併罰。再
    查被告前有如事實欄所示之科刑及執行情形，有臺灣屏東地
    方法院檢察署刑案資料查註紀錄表、臺灣高等法院被告前案
    紀錄表各1 份附卷足憑，其於刑之執行完畢後5 年內，故意
    再犯本件有期徒刑之上開3 罪，均為累犯，均應依刑法第47
    條第1 項加重其刑。爰審酌被告前已有竊盜前科，猶不知悔
    改，復多次竊取他人財物，且素行不良，有臺灣高等法院被
    告前案紀錄表在卷可憑，兼衡其犯罪手段、動機、犯後態度
    、被害人之財產損失、所獲不法利益等一切情狀，分別量處
    如主文所示之刑，並定其應執行之刑。至於扣案之鑰匙1 支
    ，被告自承係其所有用以竊取上開自用小貨車之物，應依刑
    法第38條第1 項第2 款規定宣告沒收。
據上論斷，應依刑事訴訟法第273 條之1 第1 項、第299 條第1
項前段，刑法第320 條第1 項、第38條第1 項第2 款、第47條第
1 項 、第51條第5 款，刑法施行法第1 條第1 項，判決如主文
。
本案經檢察官陳新君到庭執行職務。
中    華    民    國    97    年    8     月    13    日
                  刑事第五庭    法  官  陳秀慧
以上正本證明與原本無異。
如不服本判決應於收受本判決送達後十日內向本院提出上訴書狀
，其未敘述上訴理由者，並得於提起上訴後十日內向本院補提理
由書狀（均須按他造當事人之人數附繕本）「切勿逕送上級法院
」。
中    華    民    國    97    年    8     月    13    日
                                書記官  溫訓暖
附錄本案論罪科刑法條：
刑法第320條第1項
意圖為自己或第三人不法之所有，而竊取他人之動產者，為竊盜
罪，處五年以下有期徒刑、拘役或五百元以下罰金。


司法院資訊處製作；財團法人民間司法改革基金會備份。
